# 关于非经常性收益所对应支出的问题

提问人：随风 8373 时间：2019-11-23 17:54:32
请教陈版，根据证监会会计部编写的《上市公司执行企业会计准则案例解析2017 》中对“与取得政府补助直接相关的费用是否应计入非经常性损益”的说明：与该与日常经营活动无密切关系的科研项目所发出的支出如果仅为该科研项目的专项支出，则符合非经常性损益的定义。
打个比方，如果科研项目收取的政府补助款项为 1000 万，而实际发生的科研项目的专项支出为 1500 万元（无通用支出及其他支出），那差额的 500万元是否可以计入非经常性损益，如计入，则很可能会引起对人为主观调整非经常性损益以虚增利润的怀疑

回答人：chenyiwei
对于 “与取得政府补助直接相关的费用是否应计入非经常性损益” 的问题，还是应当严格把握，从非经常性损益的定义和判断标准出发进行分析，单独考虑该支出本身是否符合非经常性损益的认定条件，而不考虑对应的政府补助是否属于非经常性损益。。